臺灣新竹地方法院刑事裁定　　　　　　　100年度聲更字第5號
聲　請　人　臺灣新竹地方法院檢察署檢察官
受　刑　人　蔡東君
上列聲請人因受刑人數罪併罰有二裁判以上，聲請定其應執行之
刑（100年度執聲字第262號），本院裁定如下：
    主  文
聲請駁回。
    理  由
一、聲請意旨略以：受刑人蔡東君因竊盜等案件，先後經判決確
    定如附表所示，應依刑法第53條、第51條第5 款規定，定其
    應執行之刑，爰依刑事訴訟法第477條第1項聲請裁定等語。
二、按裁判確定前犯數罪者，併合處罰之；數罪併罰，有二裁判
    以上者，依第51條之規定，定其應執行之刑。刑法第50條、
    第53條分別定有明文。次按，刑法第53條所謂數罪併罰，有
    二裁判以上，依第51條之規定，定應執行之刑者，以二裁判
    以上所宣告之數罪，均在裁判確定前所犯者為必要。是數罪
    併罰定其應執行刑者，自須他罪之犯罪時間均在另案判決確
    定前，始得為之。又刑事訴訟法第477條第1項規定，應依刑
    法第50條、第53條規定定其應執行之刑者，由該案犯罪事實
    最後判決之法院之檢察官，聲請該法院裁定之。而不告不理
    為訴訟上之原則，定應執行刑之裁定亦同，法院於受理定應
    執行刑之案件時，應受聲請人聲請範圍之限制，不得就未受
    請求之事項予以審酌。是檢察官聲請定應執行刑之案件，法
    院應僅就檢察官所聲請定應執行刑之各罪予以審核，縱被告
    另犯未經檢察官聲請定應執行刑之他罪，而原聲請定應執行
    刑之各罪，其犯罪日期部分在被告另犯之他罪判決確定後，
    亦僅屬檢察官是否得再就該他罪聲請原法院裁定更定其應執
    行刑之問題，核與判斷檢察官原聲請定應執行刑之案件，是
    否合於定應執行刑之要件無涉（參看最高法院98年度臺抗字
    第751號、98年度臺抗字第623號、 98年度臺非字第6號裁定
    ），上揭意旨並為臺灣高等法院100年度抗字第572號裁定（
    即本件第一次撤銷發回裁定）所肯認。倘依前揭說明，本件
    受刑人蔡東君犯如附表編號1至編號8所示8罪，其中編號2至
    編號8所示 7罪之犯罪時間，均係在附表編號1所示之罪判決
    確定前即民國99年 5月24日所為，並有各該判決、臺灣高等
    法院被告前案紀錄表在卷可稽，是受刑人蔡東君所犯如附表
    所示8罪形式上均符合刑法第 50條數罪併罰之要件，聲請人
    就此向本院聲請定應執行刑，應無不合，合先敘明。
三、惟按，數罪之宣告刑，得依刑法第51條規定定其應執行刑者
    ，以所犯之數罪均在裁判確定前者為限，此觀之同法第50條
    規定甚明；即受刑人犯數罪如均經判決確定者，應將最先判
    決確定之一案找出，再將其他各案內犯罪日期在最先判決確
    定之一案之確定前之各罪，彙為一案以裁定定其應執行刑（
    最高法院 96年度台非字第338號判決參照）。再按，數罪併
    罰有 2裁判以上者，固得依刑法第51條之規定定其應執行之
    刑，但須以裁判確定前為前提；倘若被告先後犯甲、乙、丙
    三罪，而甲罪係在乙罪裁判確定前所犯，甲、乙兩罪均經判
    決確定，並已裁定定其應執行之刑，則丙罪雖在乙罪裁判確
    定前所犯，但因其在甲罪裁判確定之後，且乙罪既已與甲罪
    合併定其應執行刑，則丙罪即不得再與乙罪重複定其應執行
    之刑，祇能單獨執行（最高法院72年度台非字第47號判例參
    照）。又對於已判決確定之各罪，已經裁定其應執行之刑者
    ，如又重複裁定其應執行之刑，自係違反一事不再理之原則
    ，即屬違背法令，對於後裁定，得提起非常上訴，最高法院
    68年度台非字第50號判例參照，而臺灣高等法院 100年度抗
    字第956號裁定（即本件第二次撤銷發回裁定）亦同斯旨。
四、經查，受刑人蔡東君前因施用第一級毒品案件，經臺灣嘉義
    地方法院以98年度訴字第634號判決判處有期徒刑6月，於98
    年 9月10日確定；再因施用第一級毒品案件，經臺灣嘉義地
    方法院，以98年度訴字第650號判決判處有期徒刑1年，於98
    年 9月28日確定。又因施用第一級毒品案件，經臺灣嘉義地
    方法院以98年度訴字第958號判決判處有期徒刑8月確定（即
    本件附表編號1所示之罪），上開3罪嗣經臺灣嘉義地方法院
    於100年6月30日以100年度聲字第756號裁定，定應執行有期
    徒刑1年10月，並經臺灣高等法院臺南分院以100年度抗字第
    263 號駁回確定，此有刑事裁定書及臺灣高等法院被告前案
    紀錄表附卷可憑。是附表編號1 所示之罪，業已與臺灣嘉義
    地方法院98年度訴字第634號判決、98年度訴字第650號判決
    所處之刑定應執行之刑在案，而本件聲請人復將附表編號 1
    之罪，與附表編號2至編號8所示之罪，聲請定應執行之刑，
    依前揭說明，則附表編號2至編號8所示之罪，即不得再與附
    表編號1之施用第一級毒品罪，重複定其應執行之刑。
五、又查，檢察官就受刑人蔡東君如附表編號 2至編號8所列7罪
    聲請定其應執行刑部分，倘依前揭最高法院98年度臺非字第
    6 號裁定意旨，並無不合，惟受刑人前因施用第一級毒品案
    件，經臺灣嘉義地方法院以98年度訴字第 958號判決判處有
    期徒刑8月，於99年5月24日確定；又因施用第一級毒品案件
    ，經臺灣嘉義地方法院以99年度訴字第51號判決判處有期徒
    刑1年，於99年5月24日確定；另因竊盜案件，經臺灣苗栗地
    方法院以99年度易字第380號判決判處有期徒刑8月，於99年
    5月31日確定；再因3次竊盜案件，經臺灣苗栗地方法院以99
    年度易字第621號判決各判處有期徒刑3月，於99年7月29 日
    確定；復因施用第一級毒品案件，經苗栗地方法院以99年度
    訴字第536號判決判處有期徒刑1年4月，於99年 8月9日確定
    ；上開7罪（即本件附表編號1至編號7 所示各罪）嗣經臺灣
    苗栗地方法院於 99年11月23日以99年度聲字第980號裁定定
    應執行有期徒刑3年6月，並於 99年12月6日確定，此有上開
    各罪刑事判決書、刑事裁定書及臺灣高等法院被告前案紀錄
    表附卷可憑，是附表編號2至編號7所示各罪，既經與附表編
    號1 所示之罪定應執行之刑在案，而本件聲請人復將附表編
    號8所示之罪，與附表編號2至編號7 所示各罪，聲請定應執
    行刑，依前揭最高法院68年度台非字第50號判例意旨，附表
    編號2至編號7所示之罪應不得與附表編號 8所示之罪，重複
    定其應執行刑。從而，本件聲請意旨，於法既有未合，自應
    予以駁回。
六、依刑事訴訟法第220條裁定如主文。
中    華    民    國   100    年    10    月    7     日
                  刑事第二庭  法  官    楊數盈
以上正本證明與原本無異。
如不服本裁定，應於收受送達後5 日內向本院提出抗告狀（須附
繕本）。
中    華    民    國   100    年    10    月    7     日
                              書記官    陳麗麗